# 请教个关于无理由退货的收入确认问题

提问人：ljcllmq 时间：2017-10-23 16:52:01
公司跟客户签订了合同，约定可以无理由退货，但退货数量不得超过50%，未约定退货期。因为是新业务，无法合理估计退货率，公司应该怎么确认收入呢？ 1 、按照全额确认收入后，冲减50%的收入、成本，利润部分放递延收益。 2 、按照50%确认收入成本，50%确认发出商品。 3 、不确认收入成本。还是有其他的方法？

回答人：chenyiwei
要考虑这个“无理由退货权”的不确定性的影响有多大。如果其他收入确认条件均已满足，则在无法合理估计退货可能性的情况下，可以先将确定不会退回的50%发出商品确认销售收入，其余部分作为发出商品，根据实际退货情况，在退货期满时确认收入（也就是你说的第二种方法）。